

VIVIANA OSPINA ESCOBAR

Cel. 316 646 2510 Vivianaospina.e96@gmail.com Dirección: carrera 7# 7-43 Pensilvania Caldas

PERFIL PROFESIONAL

Tecnólogo profesional en gestión de empresas y auxiliar contable, capacitada para apoyar la gestión y proceso administrativo, con experiencia en funciones de recepción y manejo de archivo, nivel intermedio en el manejo del paquete Office y los sistemas contables SIIGO y cg1 siesa 8.5.

Persona con actitud de servicio, responsable, comprometida con las funciones asignadas, con capacidad de fomentar y liderar el trabajo en equipo, altas capacidades de aprendizaje, dispuesta a cumplir con todas y cada una de las labores propuestas por el empleador de manera eficiente y eficaz.

ESTUDIOS

2014 Bachiller académico

Pensilvania, Caldas Institución Educativa Pensilvania

2016 Técnico en Auxiliar Contable

Santiago de Cali, Valle Centro de Capacitación Don Bosco

2018 Técnico profesional en procesos empresariales

Pensilvania, Caldas IES CINOC

2019 Tecnología en Gestión de empresas

Pensilvania, Caldas IES CINOC

COMPLEMENTARIOS

2018 Curso virtual Marketing Voz a Voz

Pensilvania caldas Duración: 40 horas

Platzi/ Apss.co

2019 Curso Cuentas Contables

Pensilvania caldas Duración: 40 horas

SENA

2019 Curso Habilidades Para la Vida

Pensilvania caldas Duración: 40 horas

Sena

2019 Diplomado en Excel avanzado

Pensilvania Caldas IES CINOC

EXPERIENCIA LABORAL

Colombiana de Tennis S.A, Cali Valle

Cargo: Auxiliar contable, responsable de manejo de archivo, causaciones, cuadre mensual de cajas y revisión fiscal de IVA en facturas, nómina y prestaciones.

Jefe inmediato: Miriam Mercedes Ospina

Teléfono: (032) 410 2421

Fecha: octubre 2015- mayo 2016

Institución Educativa Superior Colegio Integrado Nacional Oriente de Caldas, Pensilvania Caldas.

Cargo: Auxiliar, responsable de apoyar los procesos correspondientes a la unidad de emprendimiento, coordinación y monitoreo de proyectos de ideas de negocios.

Jefe inmediato: Nicolás Otálvaro Trejos

Celular: 320 699 2100

Fecha: marzo 2018- septiembre 2018

Emergia Customer Care

Cargo: Asesora comercial del área financiera.

Jefe inmediato: Oscar Jiménez

Celular: 322 398 1069

Fecha: marzo 2020- febrero 2021

Emergia Customer Care

Cargo: Team Leader Junior.

Jefe inmediato: Cristian Osorio

Celular: 322 398 1100

Fecha: febrero del 2021

REFERENCIAS LABORALES

Nombre Apellido: NICOLÁS OTÁLVARO TREJOS

Empresa: IES CINOC Cargo: Vicerrector

Teléfono: 320 699 2700

Nombre Apellido: CARLOS ANDRÉS GIL

Contador Público

Teléfono: 312 619 6109

Nombre Apellido: ERIKA DAYANA ZULUAGA

Profesional Recursos Humanos

Teléfono: 321 626 3881

REFERENCIAS PERSONALES

NOMBRE APELLIDO: Angie Vanessa Rodríguez

Parentesco: Amiga (Cali Valle) Ocupación: Auxiliar Contable

Teléfono: 315 679 5903

NOMBRE APELLIDO: Laura Vanessa Peña Parentesco: amigo (Pensilvania Caldas)

Ocupación: Auditor de Calidad

Teléfono: 320 560 9328

FIRMA VIVIANA OSPINA €.

CC: 1.058.846.805

ANEXOS

ESTUDIOS



La República de Colombia y en su nombre la



INSTITUCIÓN EDUCATIVA PENSILVANIA

Fundada en 1905

Pensilvania - Caldas

Aprobada por el Ministerio de Educación Nacional por la Resolución N° 08173 del 27 de septiembre de 1991. Prorrogada según Resolución N° 4385 del 6 de septiembre de 2011 y resolución número 5151 del 17 de septiembre de 2012 emanadas de la Secretaria de Educación de Caldas Nit. 810.000966-8 Código Icfes 006650

Reconociendo que:

Niviana Ospina Escobar

Documento de Identidad número 1 058 846 805

cursó y aprobó el Plan de Estudios correspondiente al nivel de Educación Media, le confiere el título de

Bachiller Académico

Expedido en Pensilvania, Caldas el 28 de noviembre de 2014

German Arcila Manin

Rector

Luz Elena Carmona Trnjillo

Secretaria

Registrado en el libro #1 Falia 101-0

ACTA DE CERTIFICACIÓN



CENTRO DE CAPACITACION DON BOSCO

Capacitación técnica para el trabajo y el desarrollo humano, con autorización oficial según resolución N° 4143.2.21.5605 del 10 julio de 2009 y con registro N° 4143.0.21.11059 y reconocimiento SENA N° 001526 de 6 de julio del 2010.

CONSIDERANDO

Que: VIVIANA OSPINA ESCOBAR, identificado con documento N° 1058846805

CUMPLIO SATISFACTORIAMENTE LOS REQUISITOS ACADEMICOS EXIGIDOS POR EL CENTRO DE CAPACITACION DON BOSCO, RESUELVE OTORGAR EL CERTIFICADO DE:

TÉCNICO LABORAL POR COMPETENCIAS EN AUXILIAR CONTABLE

En constancia de lo anterior se firma la presente en Santiago de Cali, a los 9 días del mes de Septiembre del año 2016

DIRECTOR CCDB

Acta N°: 43 del 9 de Septiembre de 2016

SECRETARIA ACADÉMICA

Dirección: Carrera 31 no. 39-42 barrio el diamante

Teléfonos: 4373530 Email: Página Web:

Santiago de Cali - Valle del cauca - Colombia



COLEGIO INTEGRADO NACIONAL ORIENTE DE CALDAS

Institución Redefinida Según Resolución del MEN No.6453 de julio 23 de 2010 Establecimiento Público del Orden Departamental Ordenanza: 554 de 2006

ACTA DE GRADO No. 007

PROGRAMA TÉCNICO PROFESIONAL EN: PROCESOS EMPRESARIALES

En ceremonia presidida por el Rector del Instituto Educación Superior Colegio Integrado Nacional Oriente de Caldas Doctor JUAN CARLOS LOAIZA SERNA, el Vicerrector Académico Doctor AURELIO ANTONIO RAMIREZ MUÑOZ y la Secretaria General, Doctora ALBA LIBIA MARULANDA OSPINA.

LA INSTITUCIÓN DE EDUCACIÓN SUPERIOR COLEGIO INTEGRADO NACIONAL ORIENTE DE CALDAS, en nombre de la República de Colombia y con autorización del Ministerio de Educación Nacional, mediante los decretos 37 de 1985 y 758 de 1988, confirió el título de:

TÉCNICO PROFESIONAL EN PROCESOS EMPRESARIALES A:

VIVIANA OSPINA ESCOBAR

C.C. Nro. 1.058.846.805

Por haber cumplido con todos los requisitos legales y reglamentarios. La graduando realizó la pasantía que se detalla a continuación con la calificación obtenida:

REALIZADA EN LA INSTITUCION DE EDUCACION SUPERIOR

COLEGIO INTEGRADO NACIONAL ORIENTE DE CALDAS

CALIFICACIÓN: 96,5 MERITORIO

El Rector recibió el juramento a la graduando y le hizo entrega del diploma que le acreditan y habilitan para el ejercicio de la Profesión. Anotado al Libro de Registro de Diplomas y Actas de Grado No. 02 folio No. 18 Renglón No. 388.

Para constançia se firma en la ciudad de Pensilvania, Caldas a diecinueve (19) de diciembre

de 2018.

PASANTIA:

JUAN CARLOS LOAIZA SERNA

Rector

AURELIO ANTONIO RAMIREZ MUÑOZ

Vicerrector Académico

ALBA LIBIA MARULANDA OSPINA

Secretaria General

www.iescinoc.edu.co



LA REPÚBLICA DE COLOMBIA y en su nombre

La Institución de Educación Superior
COLEGIO INTEGRADO NACIONAL ORIENTE DE CALDAS



Autorizado por el Ministerio de Educación Nacional mediante los decretos 37 de 1985 y 758 de 1988, incorporada al departamento de Caldas mediante la ordenanza 554 de 2006

En atención a que:

VIVIANA OSPINA ESCOBAR Doc. 1.058.846.805

Ha cumplido con los requisitos exigidos por la Institución, le otorga el Título de:

Técnico Profesional en:

PROCESOS EMPRESARIALES

En testimonio de lo cual se expide el presente diploma. Firmado y Refrendado en Pensilvania,

Diciembre 19 de 2018

VICER ACADÉMICO

SECRETARYA GENERAL REGISTRO DE DI



LA REPÚBLICA DE COLOMBIA y en su nombre

La Institución de Educación Superior COLEGIO INTEGRADO NACIONAL ORIENTE DE CALDAS



Autorizado por el Ministerio de Educación Nacional mediante los Decretos 37 de 1.985 y 758 de 1.988, incorporada al Departamento de Caldas mediante la Ordenanza 554 de 2006, redefinada mediante Resolución No. 6453 de 2010 del Ministerio de Educación Nacional.

En atención a que:

VIVIANA OSPINA ESCOBAR

Doc. 1.058.846.805

Ha cumplido con los requisitos exigidos por la institución, le otorga el Título de:

Tecnólogo en GESTIÓN DE EMPRESAS

En testimonio de lo cual se expide el presente diploma.

Firmado y Refrendado en Pensilvania

RECTOR

SECRETARIA GENERAL

VICERRECTOR ACADÉMICO

Ma Vlarid Werrerd Lor REGISTROS DE DIPLOMAS

ANOTADO AL FOLIO No. 28 R. 613 DEL LIBRO DE REGISTRO DE DIPLOMAS No. 2

CS Scanned with CamScanner

Fecha de expedición 18/12/2019





Apps.co

Certifica a

VIVIANA OSPINA ESCOBAR

Por participar y aprobar el

CURSO DE **MARKETING DE VOZ A VOZ**







Certificación de aprobación online:

Aprobado el 28 de MARZO de 2018

https://platzi.com/@vivianaOspina-29 Cődigo: e3359a75-5c82-4d95-913c-561eec2451f0



El Servicio Nacional de Aprendizaje SENA

En cumplimiento de la Ley 119 de 1994

Hace constar que VIVIANA OSPINA ESCOBAR

Con Cedula de Ciudadania No. 1058846805

Cursó y aprobó la acción de Formación CUENTAS CONTABLES

con una duración de 40 horas

En testimonio de lo anterior, se firma el presente en Barranquilla, a los diecisiete (17) días del mes de julio de dos mil diecinueve (2019)

Firmado Digitalmente por ALVARO JESUS TORRENEGRA BARROS SERVICIO NACIONAL DE APRENDIZAJE Autenticidad del Documento Bogotá - Colombia ALVARO JESUS TORRENEGRA BARROS

Subdirector
CENTRO DE COMERCIO Y SERVICIOS
REGIONAL ATLÁNTICO

60861008 - 17/07/2019

La autenticidad de este documento puede ser verificada en el registro electrónico que se encuentra en la página web http://certificados.sena.edu.co, bajo el número 9302001924122CC1058846805C.



El Servicio Nacional de Aprendizaje SENA

En cumplimiento de la Ley 119 de 1994

Hace constar que
VIVIANA OSPINA ESCOBAR
Con Cedula de Ciudadania No. 1058846805

Cursó y aprobó la acción de Formación

HABILIDADES PARA LA VIDA

con una duración de 40 horas

En testimonio de lo anterior, se firma el presente en Guadalajara De Buga, a los diecisiete (17) días del mes de septiembre de dos mil diecinueve (2019)

ALEXANDER ATEHORTUA GONZALEZ
Subdirector
CENTRO AGROPECUARIO DE BUGA
REGIONAL VALLE

62432795 - 17/09/2019 FECHA REGISTRO

La autenticidad de este documento puede ser verificada en el registro electrónico que se encuentra en la página web http://errificados.sena.edu.co, bajo el número 9124001967518CC1058846805C.

La Institución de Educación Superior

COLEGIO INTEGRADO NACIONAL ORIENTE DE CALDAS



Certifica que:

VIVIANA OSPINA ESCOBAR

DOC. 1.058.846.805

Realizó y aprobó el diplomado de:

EXCEL AVANZADO

Realizado en Pensilvania Caldas, en el periodo B 2019 con una intensidad de 144 horas.

Fecha de expedición: 18/12/2019

Vicerrector IES CINOC

Secretaria General IES CINOC

Coordinador de Proyección Social IES CINOC

• Experiencia Laboral



Santiago de Cali, 17 de Mayo de 2016

COLOMBIANA DE TENIS S.A COLTENIS S.A

NIT: 900.240.344-2

CERTIFICA:

Certifico que el (la) señor (a) VIVIANA OSPINA ESCOBAR, identificado(a) con cedula de ciudadanía número 1.058.846.805 de Pensilvania (Caldas), laboró en COLOMBIANA DE TENIS S.A, desde el did del mes de 26 de Octubre de 2015 hasta el día 12 de Mayo de 2016, mediante CONTRATO DE APRENDIZAJE desempeñando la ocupación de practicante en TÉCNICO LABORAL EN AUXILIAR CONTABLE.

Para constancia se expide este certificado en la ciudad de Cali, a los 17 días del

mes de mayo de 2016

Luz Stella Mosquera M.

Gestión Humana y Salud Ocupacional

TRECUTSOS HUMANOS RECUTSOS HUMANOS 240.344.2

Calle 13 # 89-240/460 Centro Comercial Unicentro Edificio Pasoancho Piso 5 Telefono 4102421 Cali-Colo

Coannoa by Camecanno

PROGRAMA NIVEL TÉCNICO PROFESIONAL EN PROCESOS EMPRESARIALES
DENTRO DEL CICLO TECNOLÓGICO GESTIÓN DE EMPRESAS POR CICLOS
PROPEDÉUTICOS
CÓDIGO SNIES NO. 102054
RESOLUCIÓN DE REGISTRO CALIFICADO
13135 DEL 16 DE OCTUBRE DE 2012
DEL MINISTERIO DE EDUCACIÓN NACIONAL

EL VICERRECTOR ACADEMICO

HACE CONSTAR:

Que VIVIANA OSPINA ESCOBAR identificada con C.C. No. 1.058.846.805 cursó y aprobó en esta institución 70 créditos académicos del programa Técnico Profesional en Procesos Empresariales durante los años 2017 y 2018. (un crédito equivale a 16 horas presenciales y 32 horas semipresenciales).

Es Egresada graduada del programa de Procesos empresariales.

Realizó la pasantía en la Unidad de Emprendimiento del IES – CINOC entre los meses de marzo y septiembre de 2018, con una duración de 480 horas. Obtuvo un puntaje de 96.5/100 **Meritorio**.

Actualmente se encuentra cursando el Programa Tecnología en Gestión de Empresas.

La presente constancia se expide a petición de la interesada a (31) de octubre de 2019.

El Vicerrector Académico

NICOLAS OTALVARO TREJOS

Registro Académico

www.lescinoc.edu.co

Km 1,5 Via Estadio Municipal Pensilvania - Caldas iescinoc.edu.co Cel.3136516109 - 3136517582 NIT.890802678-4